# 长期股权投资重大影响的判断

提问人：jiqng 时间：2020-05-20 12:11:00
陈版主，您好，请教两个问题，第一种情况，A公司为有限责任公司，B公司在A公司派出董事，做权益法核算，A公司是C合伙企业的唯一一名GP，B公司是C合伙企业的一名LP，B合伙企业有多名LP，从上述条件可以判断B公司对C合伙企业有重大影响吗？第二种情况，C合伙企业成立投资决策委员会，B公司在里面派出一名委员，投资决策委员会对C合伙企业的投资项目进行审批，第二种情况我判断B公司对C合伙企业有重大影响，请陈老师指正，谢谢！

回答人：chenyiwei
1 、还需要了解A、B在C合伙企业中所占的权益份额，C合伙企业的设立目的、投资方向、利润分配和亏损分担安排等，目前的主帖信息不足以做出判断。
2 、要考虑B在C的投资决策委员会中的表决权是参与性的还是保护性的，这与B在C的利润分配和亏损分担机制有关。另外也不排除B对C有控制权的可能性，例如C的设立目的就是为了B的融资需要，或者B的C的唯一劣后级LP等。总之情况会比较复杂，请注意获取所有相关的信息。